臺灣高等法院臺南分院刑事判決　　　　 94年度上易字第519號
上　訴　人　臺灣雲林地方法院檢察署檢察官
被　　　告　甲○○
上列上訴人因竊盜案件，不服臺灣雲林地方法院94年度易字第33
2號中華民國94年8月23日第一審判決（起訴案號：臺灣雲林地方
法院檢察署94年度偵字第1014號；移送併辦：94年度偵字第3686
號），提起上訴，本院判決如下：
    主  文
原判決關於甲○○部分撤銷。
甲○○共同連續結夥三人以上竊盜，處有期徒刑陸月，如易科罰
金，以參佰元折算壹日。
    事  實
一、甲○○夥同鄭明典、曾錦誠（鄭明典、曾錦誠二人，業經原
    審判決未上訴已確定），共同基於意圖為自己不法所有之概
    括犯意聯絡，由甲○○駕駛車牌號碼9C─0510號自小貨車，
    搭載曾錦誠、鄭明典，於民國94年2月25日凌晨零時45分許
    ，至雲林縣莿桐鄉○○村○○路225號「中泰汽車電機行」
    ，由甲○○在車上駕駛座接應，推由曾錦誠、鄭明典下車偷
    竊之方式，竊取乙○○所有置於門前可回收利用之汽車電池
    8顆、機車電池1顆，共價值新臺幣（下同）1,300元，得手
    後3人隨即前往前方延平路71號「新泰汽車電機行」，以同
    樣方式，竊取丙○○所有置於門前可回收利用之汽車電池2
    顆，價值200元，嗣甲○○駕車搭載鄭明典、曾錦誠準備離
    開之際，遭警逮捕，並起出上開電池11顆。
二、甲○○又基於前概括之犯意，與不詳姓名綽號「小青」之成
    年女子，共同基於為自己不法之所有，先於94年6月3日凌晨
    2時30分，由甲○○駕駛車牌號碼4753-JK小貨車，搭載不詳
    姓名綽號「小青」之成年女子，至雲林縣口湖鄉○○村○○
    路136號屋外，竊取王蔡月芸屋外所有之汽車電池；又於同
    年月日凌晨3時28分許，二人再度駕車至前該處，竊取王蔡
    月芸屋外所有之汽車電池，前後共竊取汽車電池約60顆，為
    警循線查獲。
三、案經被害人乙○○、丙○○訴由雲林縣警察局斗六分局移送
    臺灣雲林地方法院檢察署檢察官偵查起訴及雲林縣警察局北
    港分局報請臺灣雲林地方法院檢察署檢察官移送併辦。
    理  由
甲、證據能力部分：
一、按被告以外之人於審判外之陳述，雖不符前四條之規定，而
    經當事人於審判程序同意作為證據，法院審酌該言詞陳述或
    書面陳述作成時之情況，認為適當者，亦得為證據。當事人
    、代理人或辯護人於法院調查證據時，知有第一百五十九條
    第一項不得為證據之情形，而未於言詞辯論終結前聲明異議
    ，視為有前項之同意刑事訴訟法第一百五十九條之五定有明
    文。
二、查本件被告犯罪事實之證據方法，詳如起訴書、原審判決書
    及併案意旨書所引之證據，詳如（一）被害人暨證人乙○○
    之供述 (二)被害人暨證人丙○○之供述 (三）贓物認領保
    管單2紙（四）現場及查獲照片13張（五）共同被告鄭明典
    之供述（六）共同被告曾錦誠之供述（七）證人王蔡月芸之
    供述（八）報案三聯單、竊盜案現場勘查紀錄表、照片六張
    等，被告同意列入證據方法（見本院卷第二一頁），是本院
    審酌該言詞陳述或書面陳述作成時之情況，認為適當，自得
    採為證據，先行明。
乙、實體部分：
一、上揭犯罪事實業據被告於原審及本院審理中供承不諱，核與
    共犯鄭明典、曾錦誠於警訊所供竊盜情節，及被害人乙○○
    、丙○○、王蔡月芸分別於警詢及檢察官偵查時證述失竊之
    情形相符，並有贓物認領保管單二紙、現場及查獲照片十三
    張、報案三聯單、竊盜案現場勘查紀錄表、照片六張等可按
    （見警卷(一)第一至十六頁、偵卷(一)第三二、三三頁、警卷(二)
    第一至十一頁、原審卷第三三頁反面、三四頁、本院卷第二
    ０、三一頁），是被告之自白與相關證據均相符合，本件事
    證明確，被告之犯行堪以認定。
二、被告甲○○上開事實欄一所為，係犯刑法第321條第1項第4
    款之結夥三人以上竊盜罪，事實欄二所為，係犯刑法第320
    條第1項之竊盜罪，被告就竊盜上開事實欄一部分，與鄭明
    典、曾錦誠二人，上開事實欄二部分，與不詳姓名綽號「小
    青」之成年女子，均有犯意聯絡及行為分擔，為共同正犯；
    被告上開前後四次犯行，時間緊接，方法相同，觸犯構成要
    件相同之罪名，顯係基於概括犯意為之，應依刑法第五十六
    條之規定擇其情節較重之結夥三人以上竊盜罪論處。被告所
    為上開事欄二部分犯行雖未經公訴人予以起訴，因與起訴部
    分有連續犯裁判上一罪之關係，為起訴效力所及，且經公訴
    人移送併辦，本院自得予以一併審究，予此明。
三、原審以被告竊盜罪證明確，予以論罪科刑，固非無見，惟查
    被告尚有前開事實欄二所示之竊盜犯行，原審對於起訴效力
    所及之上開併辦竊盜部分未及一併審理，尚有未洽，公訴人
    上訴意旨，執此指摘原判決不當，為有理由，原判決即屬無
    可維持，應由本院將關於被告部分撤銷改判。爰審酌被告甲○○前有竊盜前科（未成立累犯），竟不知悔改，為貪圖小
    利，連續為上開竊盜，然被告之行竊手段尚稱平和，竊得之
    財物價值不高，且其中被害人乙○○、丙○○均已尋回失物
    ，所受損害尚微。又被告甲○○國小肄業，父母親均已年邁
    ，父親現已中風，又育有2名幼子，僅在工地打零工為業等
    一切情狀，爰仍量處與原判決相同之刑如主文所示，並諭知
    易科罰金之折算標準，以資懲儆。
四、另共犯鄭明典、曾錦誠二人經原審判決後，均未上訴業已確
    定，不另論列，併此明。
五、據上論斷，應依刑事訴訟法第369條第1項前段，第364條，
    第299條第1項前段，刑法第28條，第56條，第321條第1項第
    4款，第41條第1項前段，罰金罰鍰提高標準條例第1條前段
    ，第2條，判決如主文。
本案經檢察官劉欽銘到庭執行職務。
中　　華　　民　　國　　94　　年　　12　　月　　8 　　日
            刑事第一庭        審判長法官  黃崑宗
                                    法官  蔡長林
                                    法官  田平安
以上正本證明與原本無異。
不得上訴。
　　　　　　　　　　　　　　　　　書記官  劉岳文
中　　華　　民　　國　　94　　年　　12　　月　　9 　　日
附錄：本判決論罪科刑法條
中華民國刑法第321條
犯竊盜罪而有左列情形之一者，處六月以上、五年以下有期徒刑
：
一  於夜間侵入住宅或有人居住之建築物、船艦或隱匿其內而犯
    之者。
二  毀越門扇、牆垣或其他安全設備而犯之者。
三  攜帶兇器而犯之者。
四  結夥三人以上而犯之者。
五  乘火災、水災或其他災害之際而犯之者。
六  在車站或埠頭而犯之者。
前項之未遂犯罰之。
